Minutes et répertoires du notaire Étienne GRÉGOIRE, mars 1668 - 7 janvier 1675 (étude I)
Archives nationales
- Minutes de Étienne GRÉGOIRE, mars 1668 - décembre 1675; MC/ET/I/151 - MC/ET/I/168
  - Minutes. 1669, avril - juin, avril - juin 1669; MC/ET/I/155
    - Testament de Marguerite Leclerc, rue de la Harpe, épouse de François Bataillart, commissaire controleur mouleur de bois., 11 avril 1669; MC/ET/I/155
    - Testament de François Desmé, clerc du diocèse de Paris, rue de Tournon., 12 avril 1669; MC/ET/I/155
      testament; Tournon (rue de); Desmé, François
    - Testament de Louise de Villemor, rue des Poitevins, femme de François Dandré, lieutenant au régiment royal., 18 avril 1669; MC/ET/I/155
      testament; Poitevins (rue des); Villemor, Louise de; Dandré, François
    - Inventaire après décès Etienne Chirat, conseiller du roi, ci-devant son avocat au Châtelet, rue du Foin, époux de Charlotte Jan., 18 avril 1669; MC/ET/I/155
      inventaire après décès; Foin (rue du); Chirat, Etienne; Jan, Charlotte; avocat
    - Contrat de mariage entre Gilles Duchemin, secretaire des commandements du marquis d'Humières, maréchal de France, rue Platrière et Catherine Gervaise, fille de Jean Gervaise, bourgeois de Paris, rue de la Vieille-Bouclerie., 22 avril 1669; MC/ET/I/155
      contrat de mariage; Plâtrière (rue); Vieille-Bouclerie (rue de la); Duchemin, Gilles; Gervaise, Catherine; Gervaise, Jean; Humières, Marquis d'
    - Contrat de mariage entre Louis Cousin, conseiller de sa Majesté en ses conseils, président en sa cour des monnaies, rue Jean Saint-Denis, et Anne Françoise Angeroux, fille de Jean Angeroux, conseiller du Roi et contrôleur général des décimes du diocèse de Lyon, au chevalier du Guet., 29 avril 1669; MC/ET/I/155
      contrat de mariage; Jean-Saint-Denis (rue); Cousin, Louis; Angeroux, Jean; Angeroux, Françoise
    - Inventaire après décès de François Desme, conseiller aumonier du Roi, rue de Tournon., 6 mai 1669; MC/ET/I/155
      inventaire après décès; Tournon (rue de); Desmé, François
    - Contrat de mariage entre Pierre Maurice, tailleur d'habits, rue de la Mortellerie et Marie Le Turc, fille de Pasquier Le Turc, maître patissier, rue Saint-Jacques., 9 mai 1669; MC/ET/I/155
      contrat de mariage; Mortellerie (rue de la); Saint-Jacques (rue); Maurice, Pierre; Le Turc, Marie; Le Turc, Pasquier; tailleur d'habits; pâtissier
    - Contrat de mariage entre Benigne de Vilpelée, capitaine et aide major reformé au régiment de Mercoeur et coureur de vins de la feue Reine Mère, rue Saint-Honoré, et Marie Bureau, fille de André Bureau, rue Montmartre., 12 mai 1669; MC/ET/I/155
      contrat de mariage; Saint-Honoré (rue); Montmartre (rue); Vilpelée, Benigne de; Bureau, Marie; Bureau, André; officier (armée)
    - Contrat de mariage entre François Doussot, bourgeois de Paris, rue des Lombards et Jacqueline Herbet, fille de Jean Herbet, architecte et maître maçon, rue Cocatrix., 15 mai 1669; MC/ET/I/155
      contrat de mariage; Lombards (rue des); Doussot, François; Herbet, Jacqueline; Herbet, Jean; architecte; maçon
    - Testament de Jean de Tromposdon, rue Pavée., 24 mai 1669; MC/ET/I/155
      testament; Pavée (rue); Tromposdon, Jean de
    - Testament de Laurence-Catherine Pineau, rue de la bucherie, veuve de Louis Le Fauconnier, conseiller du roi substitut du procureur général de la monnaie, assesseur en la maréchaussée et connétable de France., 27 mai 1669; MC/ET/I/155
      testament; Bûcherie (rue de la); Pineau, Laurence; Le Fauconnier, Louis
    - Contrat de mariage entre Richard Buisson, bourgeois de Paris, rue Saint-Thomas du Louvre, et Louise Le Long, fille de Mathurin Le Long, bourgeois de Paris, rue des Rats., 2 juin 1669; MC/ET/I/155
      contrat de mariage; Saint-Thomas-du-Louvre (rue); Rats (rue des); Buisson, Richard; Le Long, Louise; Le Long, Marthurin
    - Contrat de mariage entre Jean Glissiere, gagne-deniers, rue de la Huchette et Claude Oziot, veuve de François Jupin, gagne-deniers, rue de la Huchette., 3 juin 1669; MC/ET/I/155
      contrat de mariage; Huchette (rue de la); Glissiere, Jean; Oziot, Claude; Jupin, François; journalier
  - Minutes. 1670, janvier - mars, janvier - mars 1670; MC/ET/I/156
    Attention: acte(s) coté(s) en Réserve
    - Testament de Marguerite Augran, veuve de François Boutellier., janvier 1670; MC/ET/I/156
      testament; Augran, Marguerite
    - Inventaire aprés décès de Louis Pingard, conseiller du roi commissare ordinaire des guerres, rue Saint-Sauveur, époux de Louise de Lafarge., 13 janvier 1670; MC/ET/I/156
      inventaire après décès; Saint-Sauveur (rue); Pingard, Louis; Lafarge, Louise De,; commissaire des guerres (Ancien Régime)
    - Testament de Claude Pascal, grande rue du faubourg Saint-Jacques du Haut-Pas, veuve de Christophe Dulac, conseiller du Roi en ses conseils, trésorier géneral de France en la Généralité de Poitiers., 15 janvier 1670; MC/ET/I/156
      testament; Pascal, Claude; Dulac, Christophe
    - Société entre Jules Hardouin-Mansart, architecte des bâtiments du roi, et Jean Bricart, charpentier ordinaire du roi, pour la construction de trois pavillons à Versailles., 15 janvier 1670; MC/RS//187
      Cote originelle du document:
      MC/ET/I/156
      Informations concernant le classement et la cotation du document:
      Acte coté en Réserve.
      Catalogue de la Réserve du Minutier central, 1984-1988 (dactylogramme entièrement dématérialisé; voir contexte dans le Plan d’orientation général - Notaires de Paris, guides thématiques du Minutier).
      Date de création de la notice: 2002
      Date de révision: 2011
      Notice et reproduction photographique partielle dans: 122 minutes d'histoire, actes des notaires de Paris, Paris, Archives nationales, Somogy, 2012, p.6-7.
      acte de société; Versailles (Yvelines, château de); Bricart, Jean; Mansart, Jules Hardouin- (1646-1708); charpentier; architecte
    - Testament de Claude Pascal, grande rue du faubourg Saint-Jacques du Haut-Pas, veuve de Christophe Dulac, conseiller du Roi en ses conseils, trésorier géneral de France en la Généralité de Poitiers., 15 janvier 1670; MC/ET/I/156
    - Contrat de mariage entre Anselme Vigan, bourgeois de Paris, rue de la Vieille Draperie, et Catherine Pinguenet, marchande lingère, fille de Simon Pinguenet, bourgeois de Paris, rue de la Vieille Draperie., 16 janvier 1670; MC/ET/I/156
      contrat de mariage; Vieille-Draperie (rue de la); Vigan, Anselme; Pinguenet, Catherine; Pinguenet, Simon; teinturier blanchisseur
    - Inventaire après décès de Gilles Gourault, marchand libraire, bourgeois de Paris, rue de la Barillerie, époux de Louise Dauplet., 17 janvier 1670; MC/ET/I/156
      inventaire après décès; Barillerie (rue de la); Gourault, Gilles; Dauplet, Louise; libraire
    - Testament de Geneviève de la Barre, rue de la Huchette, veuve de Laurent de la Mare, maître savetier., 21 janvier 1670; MC/ET/I/156
      testament; Huchette (rue de la); La Barre, Geneviève de; La Mare, Laurent de; bottier
    - Testament de Marguerite Angran, au service du sieur Jeson, rue de la Huchette, veuve de François Boutillier, tonnelier., 26 janvier 1670; MC/ET/I/156
      testament; Huchette (rue de la); Angran, Marguerite; Boutillier, François; tonnelier; employé de maison
    - Inventaire après décès de Marie Leroy, rue de la Monnaie, femme de Nicolas Duverger, maître savetier., 29 janvier 1670; MC/ET/I/156
      inventaire après décès; Monnaie (rue de la); Leroy, Marie; Duverger, Nicolas; bottier
    - Contrat de mariage entre Louis Dupuis, peintre sur le pont au Change et Marguerite Bizet, fille de Philippe Bizet, concierge de l'abbaye du pont aux Dames, rue Couture-Sainte-Catherine., 29 janvier 1670; MC/ET/I/156
      contrat de mariage; Change (pont au); Dupuis, Louis; Bizet, Marguerite; Bizet, Philippe; peintre; concierge
    - Testament de Marie Courtois, natif de Toulouse, hôtel Dugas., 10 février 1670; MC/ET/I/156
      testament; Toulouse (Haute-Garonne); Courtois, Marie
    - Contrat de mariage entre Etienne Gabriau, avocat en la Cour, rue Saint-Jacques et Anne-Marie Durider, fille de Laurent Durider, avocat en la Cour du parlement, rue des Deux-Portes., 11 février 1670; MC/ET/I/156
      contrat de mariage; Saint-Jacques (rue); Deux-Portes (rue des); Gabriau, Etienne; Durider, Anne-Marie; Durider, Laurent; avocat au parlement (Ancien Régime)
    - Quittance par Léonard de Loménie, sieur de La Villaubrun, bourgeois de Paris, demeurant place du Palais Royal, à Geneviève Béjart, sa femme, de la somme de 4.000 livres soit 500 livres en deniers comptant et 3.500 livres en meubles et vêtements, promise lors du contrat de mariage., 12 février 1670; MC/ET/I/156
      Madeleine Jurgens et Elisabeth Maxfield-Miller, Cent ans de recherches sur Molière, sur sa famille et sur les comédiens de sa troupe, Paris, Archives nationales, 1963, p. 655 (instrument de recherche imprimé dématérialisé, certaines notices sont plus détaillées dans la version intégrale accessible en ligne par la rubrique 'Autres instruments de recherche', voir contexte dans le Plan d’orientation général - Notaires de Paris, guides thématiques du Minutier).
      Madeleine Jurgens et Elisabeth Maxfield-Miller, Cent ans de recherches sur Molière, sur sa famille et sur les comédiens de sa troupe, Paris, Archives nationales, 1963, IV-860 p.
    - Contrat de mariage entre Claude Mayeux, marchand de bois, quai de la Tournelle et Marie Nodeau, fille de Louis Nodeau, marchand, maître ouvrier en soie à Tours, sur le fossé Saint-Victor., 13 février 1670; MC/ET/I/156
      contrat de mariage; Tournelle (quai de la); Tours (Indre-et-Loire); Mayeux, Claude; Nodeau, Marie; Nodeau, Louis; tisserand; commerçant
    - Contrat de mariage entre Toussaints Bruet, libraire à Paris, rue Saint-Jacques, et Anne de La Grange, veuve de Robert Le Queustre, maître cordonnier, rue des Boucheries., 14 février 1670; MC/ET/I/156
      contrat de mariage; Saint-Jacques (rue); Bruet, Toussaints; La Grange, Anne de; Le Queustre, Robert; libraire; cordonnier
    - Testament de Jacques Dubois, clerc d'office de madame la princesse de Carignal, hôtel de Soissons., 15 février 1670; MC/ET/I/156
      testament; Soissons (hôtel de); Dubois, Jacques; Carignal
    - Marché entre Jean Cailleteau dit l'assurance, maçon à Viroflay, et Jules Hardouin-Mansart, architecte du roi, pour la maçonnerie de deux corps d'hôtel à construire à Versailles pour le comte de Soissons et le duc de Créqui., 25 février 1670; MC/RS//188
      Informations complémentaires:
      P.J.: Six feuillets contenant un plan, deux élévations, une coupe et trois dessins signés Hardouin-Mansart.
      marché; Viroflay (Yvelines); Versailles (Yvelines); Mansart, Jules Hardouin- (1646-1708); L'Assurance (16..-1723); maçon; architecte
    - Inventaire après décès de Catherine David, rue Gallande, femme de Bertrand Badou, maître barbier perruquier., 14 mars 1670; MC/ET/I/156
      inventaire après décès; Galande (rue); David, Catherine; Badou, Bertrand; coiffeur
    - Testament de Guillaume Du Mousset, gentilhomme servant du Roi, rue des Maçons., 28 mars 1670; MC/ET/I/156
      testament; Du Mousset, Guillaume
  - Minutes. 1670, avril - juin, avril - juin 1670; MC/ET/I/157
    - Testament de François Frayer, maître d'hôtel de Monsieur Maudat, pont Saint-Michel., 5 avril 1670; MC/ET/I/157
      testament; Saint-Michel (pont); Frayer, François; Maudat; maître d'hôtel
    - Contrat de mariage entre Germain Damicourt, marchand ébènier, cloître de Saint-Jean de Latran et de Geneviève Cheminain, fille de Julien Cheminain, maître tailleur d'habits, rue de la Harpe., 7 avril 1670; MC/ET/I/157
      contrat de mariage; Saint-Jean-de-Latran (cloître); Damicourt, Germain; Cheminain, Geneviève; Cheminain, Julien; commerçant; tailleur d'habits
    - Inventaire après décès de Pierre Hénin, marchand bourgeois de Paris et sa femme Catherine Cuntier., 3 mai 1670; MC/ET/I/157
      inventaire après décès; Hénin, Pierre; Cuntier, Catherine; commerçant
    - Contrat de mariage entre Jacques Marchoisnes, marchand bourgeois de Paris, rue Gallande et Elisabeth Moret, fille de Pierre Moret, marchand rue Saint-Denis., 8 mai 1670; MC/ET/I/157
      contrat de mariage; Galande (rue); Saint-Denis (rue); Marchoisnes, Jacques; Moret, Elisabeth; Moret, Pierre; commerçant
    - Contrat de mariage entre Michel Boucher, marchand, rue de la Mortellerie, et Louise Dumoustier, fille de Joachim Dumoustier, marchand drapier en Bourgogne, rue Saint-Thomas du Louvre., 8 mai 1670; MC/ET/I/157
      contrat de mariage; Mortellerie (rue de la); Saint-Thomas-du-Louvre (rue); Boucher, Michel; Dumoustier, Louise; Dumoustier, Joachim; négociant; commerçant
    - Inventaire après décès de Jeanne Carron, rue de la Huchette, femme de Jean Blanche, joueur d'instruments., 29 mai 1670; MC/ET/I/157
      inventaire après décès; Huchette (rue de la); Carron, Jeanne; Blanche, Jean; musicien
    - Succession de Pierre Sinson, maître des oeuvres de charpenterie à Orléans, et de sa femme, Françoise Boisines., 15 juin 1670; MC/ET/I/157
      partage; Orléans (Loiret); Sinson, Pierre; Boisines, Françoise; charpentier
    - Contrat de mariage entre Mathurin Auvray, huissier sergent à verge au Châtelet, rue des Cordiers, et Jeanne Berteuil, veuve de Jean d'Uzès, bourgeois de Paris, rue des Rosiers., 15 juin 1670; MC/ET/I/157
      contrat de mariage; Rosiers (rue des); Cordiers (rue des); Auvray, Mathurin; Berteuil, Jeanne; Uzès, Jean d'; huissier de justice; auxiliaire de justice
    - Testament de Jacques Daucher, bourgeois de Paris rue de Sève et sa femme Perrette Noel., 19 juin 1670; MC/ET/I/157
      testament; Sèvres (rue de); Daucher, Jacques; Noel, Perrette
    - Inventaire après décès de Marie Courtois, hôtel Dugas., 21 juin 1670; MC/ET/I/157
      inventaire après décès; Courtois, Marie
    - Contrat de mariage entre Jean Foubert, marchand bourgeois de Paris, rue Royale et Jeanne Girard, fille de François Girard, marchand de vin, quai Malaquais., 30 juin 1670; MC/ET/I/157
      contrat de mariage; Malaquais (quai); Foubert, Jean; Girard, Jeanne; Girard, François; commerçant; commerçant
  - Minutes. 1670, juillet - décembre, juillet - décembre 1670; MC/ET/I/158
    - Inventaire après décès de Geneviève de Saunay, rue du Temple, femme de Vincent Thomas, bourgeois de Paris., 8 juillet 1670; MC/ET/I/158
      inventaire après décès; Temple (rue du); Saunay, Geneviève de; Thomas, Vincent
    - Contrat de mariage entre Jacques Pillée, compagnon carrier, faubourg Saint-Jacques du Haut-Pas et Antoinette Geoffroy, fille de Jean Geoffroy, jardinier, faubourg Saint-Jacques du Haut-Pas., 11 juillet 1670; MC/ET/I/158
      contrat de mariage; Pillée, Jacques; Geoffroy, Antoinette; Geoffroy, Jean; carrier; jardinier
    - Contrat de mariage entre Laurent Duquesne, maître parcheminier, rue Saint-Jacques et Marie Chevallier, fille de Pierre Chevallier, orfèvre à Orléans, cloître Notre-Dame., 12 juillet 1670; MC/ET/I/158
      contrat de mariage; Saint-Jacques (rue); Notre-Dame (cloître); Orléans (Loiret); Duquesne, Laurent; Chevallier, Marie; Chevallier, Pierre; tanneur; orfèvre
    - Contrat de mariage entre Michel Poisson, cocher, rue Montmartre et Marguerite Berger, fille de Jacques Berger, bourgeois de Crète en Dauphiné, rue des rats., 14 juillet 1670; MC/ET/I/158
      contrat de mariage; Montmartre (rue); Poisson, Michel; Berger, Marguerite; Berger, Jacques; conducteur de véhicules
    - BERTRAND (Madeleine) § Inventaire des biens de Madeleine BERTRAND à la requête de Pierre GRANE, août 1670; MC/ET/I/158
      inventaire; Bertrand, Madeleine
    - Contrat de mariage entre Jean Gobert, corroyeur, rue des Ecrivains et Anne le Carottier, veuve d'Etienne Jamet, maître potier d'étain, rue des Arcis., 16 août 1670; MC/ET/I/158
      contrat de mariage; Ecrivains (rue des); Arcis (rue des); Gobert, Jean; Carottier, Anne Le; Jamet, Etienne; tanneur; potier
    - Inventaire aprés décès de Madeleine Porteau, rue de la Huchette, femme de Pierre Grave, aide et chargeur de bois es ports de Paris., 22 août 1670; MC/ET/I/158
      inventaire après décès; Huchette (rue de la); Porteau, Madeleine; Grave, Pierre
    - Contrat de mariage entre Pierre Grave, aide et chargeur de bois es ports de Paris, rue de la Huchette et Isabelle Dubré, fille de Simon Dubré, notaire et tabellion à Montgenoult, pont Saint-Michel., 23 août 1670; MC/ET/I/158
      contrat de mariage; Huchette (rue de la); Saint-Michel (pont); Grave, Pierre; Dubré, Isabelle; Dubré, Simon; tabellion
    - Inventaire après décès de Pierre Landais, guichetier des prisons du grand Châtelet de Paris, rue de la Cochonnerie, époux de Marguerite Carabeux., 18 septembre 1670; MC/ET/I/158
      inventaire après décès; Landais, Pierre; Carabeux, Marguerite
    - Contrat de mariage entre Etienne Havart, cocher des coches et carrosses de Lyon à Paris et de Paris à Lyon, rue Git-le-Coeur et Marie Luce, rue Git-le-Coeur., 5 octobre 1670; MC/ET/I/158
      contrat de mariage; Gît-le-Coeur (rue); Havart, Etienne; Luce, Marie; conducteur de véhicules
    - Contrat de mariage entre Louis Hilaire Basset, praticien, rue du Platre, et Madeleine Naudin, fille de Aimé Naudin, procureur du Roi en la justice royale de Rozières, rue du Platre., 13 octobre 1670; MC/ET/I/158
      contrat de mariage; Plâtre (rue du); Basset, Louis Hilaire; Naudin, Madeleine; Naudin, Aimé; juriste
    - Contrat de mariage entre Claude Yves, menuisier ordinaire de la Reine, rue des Carmes, et Marie Deliard, fille de Pierre Deliard, maître menuisier, rue des Poirées., 15 octobre 1670; MC/ET/I/158
      contrat de mariage; Carmes (rue des); Poirées (rue des); Yves, Claude; Deliard, Marie; Deliard, Pierre; menuisier
    - Contrat de mariage entre Benoit Bourdet, tailleur d'habits, rue de la Harpe, et Marguerite Faunel, fille de Jacques Faunel, maître tailleur d'habits, rue de la Harpe., 9 novembre 1670; MC/ET/I/158
      contrat de mariage; Harpe (rue de la); Bourdet, Benoit; Faunel, Marguerite; Faunel, Jacques; tailleur d'habits; tailleur d'habits
    - Contrat de mariage entre Jean Minard, maître cordonnier, rue Geoffroy Langevin et Marguerite de Magère, veuve de Gilles Maillard, maître corroyeur baudroyeur, rue Geoffroy Langevin., 17 novembre 1670; MC/ET/I/158
      contrat de mariage; Geoffroy-l'Angevin (rue); Minard, Jean; Magère, Marguerite de; Maillard, Gilles; cordonnier; tanneur
    - AUBRUN (Antoine) § Testament de Antoine AUBRUN, décembre 1670; MC/ET/I/158
      testament; Aubrun, Antoine
    - Testament Antoinette Aubrun, rue des Boucheries, femme de François Truffier, maître tailleur d'habits., 22 décembre 1670; MC/ET/I/158
      testament; Aubrun, Antoinette; Truffier, François; tailleur d'habits
  - Minutes. 1671, janvier - mars, janvier - mars 1671; MC/ET/I/159
    - Inventaire après décès de Gilles Gourault, libraire, bourgeois de Paris., 17 janvier 1670; MC/ET/I/159
      Libraires et métiers du livre, XVIIe-XVIIIe siècles (165 actes), par Claire Béchu, 1986-1996 (fichier papier entièrement dématérialisé; voir contexte dans le Plan d’orientation général - Notaires de Paris, guides thématiques du Minutier).
      Date de création de la notice: 2007
      inventaire après décès; Gourault, Gilles; libraire
    - PARFUMERIE § Association entre René Horbanne, marchand bourgeois de Paris et Gaspard Guichard, parfumeur à Grace et Anthoine Guichard, gantier parfumeur, fils, pour 6 ans, pour la vente de plantes. .. orangers, jasmins, tubéreuses, huiles de senteurs etc., 30 janvier 1670; MC/ET/I/159
      acte de vente
    - Inventaire après décès de Marie Boucher, rue Traversine, femme de Etienne Gennevit, marchand limonadier., 2 janvier 1671; MC/ET/I/159
      inventaire après décès; Traversine (rue); Boucher, Marie; Gennevit, Etienne; restaurateur
    - Contrat de mariage entre Etienne Gennevit, limonadier, rue Traversine et Françoise Farineau, fille de Martin Farineau, patissier, rue Saint-Nicolas-du-Chardonnet., 4 janvier 1671; MC/ET/I/159
      contrat de mariage; Traversine (rue); Saint-Nicolas-du-Chardonnet (rue); Gennevit, Etienne; Farineau, Françoise; Farineau, Martin; restaurateur; pâtissier
    - Ingénieur LE PAULTRE (Antoine) - et architecte § Obligation. .. (plusieurs actes le conc. en 1670), 4 janvier 1671; MC/ET/I/159
      Artisans XVIIe, par M. Jurgens, M.A. Fleury, R. Gourmelon et le personnel du Minutier central, 1954-1996 (fichier papier entièrement dématérialisé; voir contexte dans le Plan d’orientation général - Notaires de Paris, guides thématiques du Minutier).
      obligation; Le Paultre, Antoine
    - Architecte LE PAULTRE (Antoine) ingénieur et - § Obligation (autres arts en 1670), 4 janvier 1671; MC/ET/I/159
    - LE PAULTRE (Antoine) Ingénieur et architecte des Bâtiments du roi faubourg Saint-Martin § Obligation par .. et sa femme Renée Depoix envers un bourgeois de Paris (plusieurs actes le concernant en 1670, même étude), 4 janvier 1671; MC/ET/I/159
    - HARDOUIN (Michel) architecte des bâtiments rue des Tournelles § et Jules HARDOUIN, architecte des bâtiments du Roi, rue de la Sourdière, paroisse Saint-Roch: déclaration de rente de la succession de leur mère Marie GAULTIER, veuve de Raphaël H., héritière de François MANSART., 7 janvier 1671; MC/ET/I/159
      déclaration; Hardouin, Michel
    - Contrat de mariage entre Jean Georget, compagnon savetier, rue Saint-Jacques et Marie Bouticault, fille de Charles Bouticault, maître savetier, rue Saint-Jacques., 18 janvier 1671; MC/ET/I/159
      contrat de mariage; Saint-Jacques (rue); Georget, Jean; Bouticault, Marie; Bouticault, Charles; bottier; bottier
    - Contrat de mariage entre Pierre Gorge, conseiller et secretaire du roi maison et couronne de France et de ses finances du collège ancien, rue Saint-Martin et Marguerite Dumoley, fille d'André Dumoley, conseiller et secretaire de sa majesté maison et couronne de France et de ses finances, avocat es conseils de sa majesté., 28 janvier 1671; MC/ET/I/159
      contrat de mariage; Saint-Martin (rue); Gorge, Pierre; Dumoley, Marguerite; Dumoley, André
    - Contrat de mariage entre Jacques de Courbe, marchand libraire, quai des Grands Augustins, et Marguerite Saveau, fille de Guillaume Saveau, marchand joaillier quincailler, quai des Grands Augustins., 7 février 1671; MC/ET/I/159
      contrat de mariage; Grands-Augustins (quai des); Courbe, Jacques de; Saveau, Guillaume; Saveau, Marguerite; commerçant; orfèvre; libraire
    - Contrat de mariage entre Jean Verger, libraire, rue des Prêtres, et Elisabeth Gourault, fille de Gilles Gourault, marchand libraire, rue de la Barillerie., 13 février 1671; MC/ET/I/159
      contrat de mariage; Prêtres (rue des); Barillerie (rue de la); Verger, Jean; Gourault, Elisabeth; Gourault, Gilles; libraire; libraire
    - Testament de Marie Coulon, rue de Grèves, femme de Jean Denis, marchand tapissier., 13 février 1671; MC/ET/I/159
      testament; Denis, Jean; Coulon, Marie; commerçant; tapissier
    - Jean-Henry d' Oberkan, de Zurich, capitaine d'une Compagnie Franche Suisse. Contrat de mariage avec Élisabeth de Saint- Lys., 23 février 1671; MC/ET/I/159
      Étrangers en France, Français à l'étranger et aux colonies, XVIe-XIXe siècle (env. 1.000 actes), par le personnel du Minutier,1950-2000 (fichier papier entièrement dématérialisé; voir contexte dans le Plan d’orientation général - Notaires de Paris, guides thématiques du Minutier).
      contrat de mariage; Oberkan, Jean-Henry d'; Saint-Lys, Élisabeth de
    - Contrat de mariage entre Jean-Henri Doberkan, capitaine d'une compagnie franche suisse pour le service de sa majesté, rue Montmartre et Elisabeth de Saintdelis, fille de Robert de Saintdelis, rue des Deux Ecus., 24 février 1671; MC/ET/I/159
      contrat de mariage; Montmartre (rue); Deux-Ecus (rue des); Doberkan, Jean-Henri; Saintdelis, Elisabeth de; Saintdelis, Robert de